---
title: "Лабораторная работа №2"
author: "Nelli Gallyamova"
date: "31/12/2022"
output: html_document
---
```{r setup, include=FALSE}
knitr::opts_chunk$set(warning = FALSE, message = FALSE)
```
### Задание 5

Используйте файл ExpImp.Rdata  
Преобразуйте data.frame так, чтобы данные по экспорту стояли вначале, а данные по импорту в конце. Добавьте в него колонки, в которых содержится суммарный экспорт и импорт. Напишите функцию, которая в полученном Вами data.frame находит субъекты федерации в которых суммарные экспорт превышает суммарный импорт.

Функция, преобразующие данные:
```{r}
getChangedData <- function() {
  new_tmp <- ExpImp
  for (i in 2:ncol(new_tmp)) {
    str <- new_tmp[[i]]
    for (j in seq_along(str)) {
      if (is.na(str[j])) {
        new_tmp[[i]][j] <- 0
      } else if (str[j] == "-") {
        new_tmp[[i]][j] <- 0
      }
      new_tmp[[i]] <- as.numeric(new_tmp[[i]])
    }
  }
  data_col_imp <- new_tmp[, grepl("Импорт", colnames(new_tmp))]
  data_col_exp <- new_tmp[, grepl("Экспорт", colnames(new_tmp))]
  tmp <- cbind(new_tmp[, 1], data_col_exp)
  full_table <- cbind(tmp, data_col_imp)
  full_table['СуммаИмпорта'] <- rowSums(data_col_imp, na.rm = TRUE)
  full_table['СуммаЭкспорта'] <- rowSums(data_col_exp, na.rm = TRUE)
  return(full_table)
}
```
Считываем данные и вызываем функцию:
```{r}
load("data/ExpImp.RData")
expimp <- getChangedData()
```
Получаем данные, где сумма экспорта больше суммы импорта:
```{r}
getGreaterExp <- function(data) {
  rows <- which(data$СуммаЭкспорта > data$СуммаИмпорта)
  return(data[rows, 1])
}

data <- getGreaterExp(expimp)
print(data)
```
### Задание 20

Используйте файл Payment_and_value_of_Care-Hospital.csv  
Напишите функцию, которая на вход принимает название Штата, название медицинской процедуры/заболевания и максимальную сумму которую пациент готов потратить на лечение ( в долларах). На выход функция должна выдавать список, в котором указаны название больницы, город и адрес больницы и диапазон стоимости необходимой услуги. Список должен быть упорядочен по возрастанию среднего значения стоимости услуги. Если на данную сумму невозможно получить данную услугу, то функция должна выдать сообщение, в котором указана минимальная стоимость услуги в штате.

Импортируем необходимые библиотеки:
```{r}
library(dplyr)
```
Функция, которая выдает список, в котором указаны название больницы, город и адрес больницы и диапазон стоимости необходимой услуги, или сообщение, в котором указана минимальная стоимость услуги в штате:
```{r}
getList <- function(data, state, procedure, money) {
  rows <- which(data$State == state & data$Payment.Measure.Name == paste("Payment for", procedure, "patients"))
  data <- data[rows,]
  data$Lower.EstimateTmp <- as.numeric(gsub("[$,]", "", data$Lower.Estimate))
  data$Higher.EstimateTmp <- as.numeric(gsub("[$,]", "", data$Higher.Estimate))
  data <- data %>% select(Facility.Name,
                          City,
                          Address,
                          Lower.Estimate,
                          Higher.Estimate,
                          Lower.EstimateTmp,
                          Higher.EstimateTmp)
  data$AvgPayment <- rowMeans(data[, c('Lower.EstimateTmp', 'Higher.EstimateTmp')], na.rm = TRUE)
  data <- data[order(data['AvgPayment'], na.last = TRUE, decreasing = FALSE),]
  rows <- which(data$Lower.EstimateTmp < money)
  if (length(rows) == 0) {
    return(paste("You need -", min(data$Lower.Estimate)))
  } else {
    data <- data[rows,]
    data <- data %>% select(Facility.Name, City, Address, Lower.Estimate, Higher.Estimate)
    return(data)
  }
}
```
Выводим результат вызова функции:
```{r}
data <- read.csv('data/Payment_and_Value_of_Care-Hospital.csv')
result <- getList(data, "AL", "pneumonia", 2000)
print(result)
```
Продемонстрируем работу на другом примере:
```{r}
data <- read.csv('data/Payment_and_Value_of_Care-Hospital.csv')
result <- getList(data, "AK", "pneumonia", 20000)
print(result)
```

